【裁判字號】    97,易,1574
【裁判日期】    971231
【裁判案由】    竊盜
【裁判全文】
臺灣臺南地方法院刑事判決              97年度易字第1574號
公  訴  人  臺灣臺南地方法院檢察署檢察官
被      告  甲○○
上列被告因竊盜案件，經檢察官提起公訴（97年度偵字第6363號
），被告於本院行準備程序中就被訴犯罪事實為有罪之陳述，本
院裁定改行簡式審判程序，判決如下：
    主  文
甲○○犯攜帶兇器竊盜罪，處有期徒刑柒月，扣案之螺絲起子壹
支沒收；又犯攜帶兇器竊盜罪，處有期徒刑柒月，扣案之螺絲起
子壹支沒收；又犯攜帶兇器竊盜罪，處有期徒刑柒月，扣案之螺
絲起子壹支沒收；又犯竊盜罪，處有期徒刑伍月。應執行有期徒
刑壹年肆月，緩刑年，緩刑期內付保護管束，扣案之螺絲起子
壹支沒收。
    事實及理由
一、甲○○與乙○○係朋友關係，且曾借住於乙○○住處，因而
    得知乙○○有將住處大門之鑰匙放置於門外備用之習慣。甲
    ○○因故得知乙○○於民國97年 4月間即將出國，竟分別基
    於意圖為自己不法所有之竊盜犯意，趁乙○○出國不在家之
    際，攜帶客觀上足以傷人身體之兇器螺絲起子 1支，先後於
    97年4月9日上午11時許、同年月11日下午 1時許及同年月12
    日下午3時許，前往乙○○位於臺南市精忠三村675號住處，
    以乙○○放置於門外之備用鑰匙打開大門進入該處（侵入住
    宅部分未據告訴），並以螺絲起子撬開房門及鐵櫃，共竊取
    乙○○所有存錢筒1個（內有零錢新臺幣（下同）1,900元）
    、紅包袋 1個（內有現金200元）、鐵櫃內現金300元、圓形
    玉石1個、高粱紀念酒1箱（共 6瓶）、大陸酒4瓶、洋酒1瓶
    （起訴書漏載）及名家紫砂古茶壺 2只等物。得手後將上開
    圓形玉石1個、高粱紀念酒1箱（共6瓶）、大陸酒4瓶、洋酒
    1 瓶售予不知情之宗春生（業經臺灣臺南地方法院檢察署檢
    察官另為不起訴處分），得款後連同竊得之現金均花用殆盡
    。甲○○復另基於意圖為自己不法所有之竊盜犯意，於97年
    4 月13日下午2時許，前往乙○○位於臺南市○區○○路2段
    218之 2號3樓住處（侵入住宅部分，未據告訴），徒手竊取
    乙○○所有放置於屋內之現金 130元、黃金項鍊1條及電鑽1
    支。嗣於97年4月20日下午2時許，甲○○騎乘向友人所借車
    牌號碼XNH-172號重型機車至臺南市精忠三村675號前時，因
    該重機車為贓車，員警發覺有異，因而查獲（涉嫌收受贓物
    部分，另經臺灣臺南地方法院檢察署檢察官為不起訴處分）
    。員警循線至宗春生位於臺南市中西區○○○街7號3樓之18
    住處，扣得圓形玉石及大陸酒4瓶、洋酒1瓶，另扣得甲○○
    所有供竊盜所用之螺絲起子及其自乙○○住處竊得之電鑽各
    1 支。案經臺南市警察局第六分局報請臺灣臺南地方法院檢
    察署檢察官偵查起訴。
二、前項犯罪事實，有下列事證足資證明：
  (一)被告甲○○於警詢、偵查及本院審理中所為之自白。
  (二)證人即被害人乙○○於警詢中所為之指訴及偵查中所為之證
    詞。
  (三)證人宗春生於警詢、偵查中所為之供述。
  (四)卷附扣押物品目錄表2紙、贓物認領保管單1紙（見警卷第22
    至24頁）。
  (五)扣案之螺絲起子1支。
三、按刑法第 321條第1項第3款之攜帶兇器竊盜罪，係以行為人
    攜帶兇器竊盜為其加重條件，此所謂兇器，其種類並無限制
    ，凡客觀上足對人之生命、身體、安全構成威脅，具有危險
    性之兇器均屬之，且祇須行竊時攜帶此種具有危險性之兇器
    為已足，並不以攜帶之初有行兇之意圖為必要。螺絲起子為
    足以殺傷人生命、身體之器械，顯為具有危險性之兇器，最
    高法院79年台上字第5253號判例意旨可資參照。查被告於97
    年4月9日上午11時許、同年月11日下午 1時許及同年月12日
    下午 3時許，攜帶扣案之螺絲起子前往被害人位於臺南市精
    忠三村 675號住處竊取被害人財物，而螺絲起子乃足以殺傷
    人生命、身體之器械，已如前述。是核其所為，係犯刑法第
    321條第1項第3款之攜帶兇器竊盜罪；而其復於97年4月13日
    下午2時許，前往被害人位於臺南市○區○○路2段218之2號
    3 樓住處，徒手竊取乙○○所有放置於屋內之財物，所為係
    犯刑法第320條第1項之竊盜罪。被告上開 4次竊盜犯行，犯
    意各別，行為互殊，應予分論併罰。
四、爰審酌被告年輕力壯，不事正當營生，竟趁相識之被害人出
    國之際，竊取被害人財物變賣，致被害人遭受財物損失甚鉅
    ，惟被告犯後坦承犯行，已有悔意，態度良好等一切情狀，
    分別量處如主文所示之刑，並定其應執行刑，以示懲儆。扣
    案之螺絲起子 1支，為被告所有，此業經員警於卷附扣押物
    品目錄表載明；而該螺絲起子乃供被告竊盜犯罪所用之物，
    亦據被告自承在卷，爰依刑法第38條第1項第2款宣告沒收。
五、末查被告前未曾因故意犯罪而受有期徒刑以上刑之宣告，有
    臺灣高等法院被告前案紀錄表在卷可稽，經此偵、審科刑教
    訓，當知警惕，信無再犯之虞；而被告年僅22歲，且於本案
    行為後，因故視神經受損，目前左眼失明、右眼視力模糊，
    此業經被告當庭陳明在卷，並有臺南看守所戒護科出具之罹
    病通知單影本 1紙在卷可按（見本院卷第61頁）。本院審酌
    被告目前視力狀況，亦認以暫不執行為適當，爰諭知緩刑 3
    年，以勵自新。惟為強化其法治概念，使其於緩刑期內能深
    知警惕，避免再次犯罪，爰併依刑法第93條第 1項之規定，
    於緩刑期內命付保護管束。
六、依刑事訴訟法第299條第1項前段、第273條之1第1項、第310
    條之 2、第454條第1項，刑法第321條第1項第3款、第320條
    第1項、第38條第1項第2款、第51條第5款、第74條第1項第1
    款、第93條第1項，刑法施行法第1條之 1第1項、第2項前段
    ，判決如主文。
七、如不服本判決，應於收受本判後10日內向本院提出上訴書狀
    ，並應敘述具體理由。其未敘述上訴理由者，應於上訴期間
    屆滿後20日內向本院補提理由書狀。
本案經檢察官丙○○到庭執行職務。
中    華    民    國    97    年    12    月    31    日
                  刑事第八庭    法  官  周紹武
以上正本證明與原本無異。
如不服本判決應於收受本判決後10日內向本院提出上訴書狀，並
應敘述具體理由。其未敘述上訴理由者，應於上訴期間屆滿後20
日內向本院補提理由書狀（均須按他造當事人之人數附繕本）「
切勿逕送上級法院」。
                                書記官  徐晨芳
中    華    民    國    98    年    1     月    5     日
附錄本案論罪科刑法條全文：
中華民國刑法第320條第1項
意圖為自己或第三人不法之所有，而竊取他人之動產者，為竊盜
罪，處 5 年以下有期徒刑、拘役或 5 百元以下罰金。
中華民國刑法第321條第1項
犯竊盜罪而有左列情形之一者，處 6 月以上、 5 年以下有期徒刑：
一、於夜間侵入住宅或有人居住之建築物、船艦或隱匿其內而犯
    之者。
二、毀越門扇、牆垣或其他安全設備而犯之者。
三、攜帶兇器而犯之者。
四、結夥三人以上而犯之者。
五、乘火災、水災或其他災害之際而犯之者。
六、在車站或埠頭而犯之者。


司法院資訊處製作；財團法人民間司法改革基金會備份。
